臺灣高等法院刑事判決　
108年度上訴字第3013號
上  訴  人  臺灣士林地方檢察署檢察官陳貞卉
上  訴  人  
即  被  告  吳愷睿


選任辯護人  葉慶人律師
            楊偉毓律師
上  訴  人  
即  被  告  沈家鴻




選任辯護人  黃當庭律師
            陳玟卉律師               
上列上訴人等因被告等詐欺等案件，不服臺灣士林地方法院108
年度金訴字第20號，中華民國108年5月28日第一審判決（起訴案
號：臺灣士林地方檢察署107年度偵字第18737號、108年度偵字
第2246號；移送併辦案號：同署108年度偵字第6213號），提起
上訴，本院判決如下：
    主    文
壹、戊○○部分
一、原判決關於戊○○如附表一編號1、2、7、8所示部分（含沒收
    ）及其應執行刑，均撤銷。
二、戊○○犯如附表一編號1、2、7、8所示之罪，各處如附表二上
    開編號「主文（含沒收）」欄所示之刑。
三、其他上訴駁回。
四、上開撤銷改判及上訴駁回部分，應執行有期徒刑叁年。
貳、己○○部分
一、原判決關於己○○如附表一編號1、2、7、8所示部分（含沒收
    ）及其應執行刑，均撤銷。
二、己○○犯如附表一編號1、2、7、8所示之罪，各處如附表二上
    開編號「主文（含沒收）」欄所示之刑。
三、其他上訴駁回。
四、上開撤銷改判及上訴駁回部分，應執行有期徒刑叁年拾月。
    犯罪事實
一、戊○○、己○○基於參與犯罪組織之犯意，於民國107年8月27日
    起，參與由身分不詳、綽號「謙」之成年男子所發起、主持
    、操縱及指揮之3人以上，以偽冒被害人熟識之人，亟需用
    錢向被害人實施詐術、獲取財物為犯罪手段，具有持續性、
    牟利性之結構性組織之詐欺集團（下稱本案詐欺集團，無從
    認定成員有未滿18歲之人），並由蔡志強（所犯附表一編號
    1、4、8至10、16及參與組織之犯行，經本院108年度上訴字
    第987號判刑確定，所涉附表一編號2、13之犯行，業經臺灣
    臺北地方法院《下稱臺北地院》107年度審訴字第1144號判決
    確定，其餘附表一編號3、5、6、7、11、12、14、15部分，
    本院另行判決）擔任「車手」，負責提領詐騙款項，己○○則
    負責向蔡志強收取贓款，轉交戊○○或本案詐欺集團其他成員
    ，戊○○收取贓款後再存入「謙」指定之中國信託銀行帳戶（
    為俗稱「收水」之工作內容），約定每日一次轉交之報酬戊○○為新臺幣（下同）3,000元、己○○為1,000元，而藉此牟利
    。
二、戊○○就附表一編號1至12、己○○就附表一編號1至16所示，分
    別與蔡志強、「謙」、本案詐欺集團其他成員，基於3人以
    上共同犯詐欺取財之犯意聯絡，由本案詐欺集團成員即俗稱
    之機房（下稱機房），於附表一各編號所示時間，以電話向
    所示之「被害人」佯裝為其等熟識之人，亟需用錢而借款，
    致其等陷於錯誤，而依指示於所示之時間、地點，匯款所示
    之金額至所示之帳戶，再由「謙」以網路通訊軟體「密聊」
    指示蔡志強至指定地點領取上開帳戶之提款卡，蔡志強即持
    各該提款卡，於所示之提款時間及地點，以自動櫃員機提領
    所示之提款金額，並將所提之現金放置在「謙」所指示之特
    定地點，或直接轉交己○○，復己○○扣除其報酬後，再將附表
    一編號1至12所取得之贓款轉交戊○○，附表一編號13至16所
    取得之贓款，則轉交本案詐欺集團其他成員，戊○○收款扣除
    其報酬後，另以無摺存款之方式存入「謙」所指定之中國信
    託銀行帳戶。
三、案經壬○○、癸○○、甲○○、丁○○、巳○○、午○○、丑○○、辛○○、
    寅○○、辰○○、庚○○訴由新北市政府警察局（下略）汐止分局
    報告臺灣士林地方檢察署（下稱士林地檢署）檢察官偵查起
    訴及移送併案審理。
    理    由
壹、程序部分：
一、審判範圍：
(一)檢察官僅就原判決諭知被告戊○○、己○○「有罪部分」，提起
    上訴，有檢察官上訴書在卷可憑；原判決判處被告戊○○無罪
    部分（即起訴書附表13至16），檢察官未提起上訴，是此部
    分非本院審理範圍。
(二)檢察官及被告戊○○、己○○雖僅就原判決有罪部分提起上訴，
    惟公訴意旨認被告戊○○、己○○另涉犯洗錢防制法第2條第2款
    、同法第14條第1項之洗錢罪嫌部分，與原判決有罪部分有
    想像競合犯之裁判上一罪關係。因此，上訴人雖未一併就此
    部分提起上訴，因審判不可分之關係，其有關係之部分，視
    為亦已上訴，本院亦應一併審判。
(三)士林地檢署108年度偵字第6213號移送原審併案審理部分，
    與本案起訴書附表所示部分為同一事實，本院自得併予審理
    ，附予敘明。
二、證據能力之說明：
(一)按組織犯罪防制條例第12條第1項中段規定「訊問證人之筆
    錄，以在檢察官或法官面前作成，並經踐行刑事訴訟法所定
    訊問證人之程序者為限，始得採為證據」，即立法排除被告
    以外之人於警詢或檢察事務官調查中所為之陳述，得適用刑
    事訴訟法第159條之2、第159條之3及第159條之5之規定。因
    此，證人（含共同被告）於警詢及未經具結之陳述，於認定
    被告戊○○、己○○違反組織犯罪防制條例之犯罪事實，不具有
    證據能力，自不得採為判決基礎；惟仍得作為本院認定被告
    2人犯加重詐欺取財罪犯罪事實之證據資料。
(二)本判決所引用之供述、非供述證據，檢察官、被告戊○○及其
    辯護人均同意有證據能力（本院卷第370-377頁），且經本
    院於審理期日提示予當事人而為合法調查（本院卷第186-19
    5頁），被告己○○及其辯護人均未爭執證據能力（本院卷第4
    60-470頁），本院審酌上開證據資料製作及取得之情況，並
    無違背法定程序或其他不得作為證據之情形，以之作為證據
    應屬適當，認均有證據能力。
貳、認定犯罪事實所憑之證據及理由：
    上述犯罪事實，業據被告戊○○、己○○於原審及本院審理時坦
    承不諱（金訴卷第242-243、347、375頁；本院卷第369、47
    6頁），核與證人即共犯蔡志強於警詢及偵查、證人即附表
    一所示之被害人於警詢中之證述情節相符（以上僅作為認定
    加重詐欺取財犯行之證據，見第14881號偵影卷第16-27、34
    -35、237-243頁；第17785號偵卷第12-15頁；第18737號偵
    卷一第335-345、352-353、356-358、360-369、372-377頁
    ；其餘卷證位置如附表一「證據」欄所示），並有汐止分局
    搜索扣押筆錄（第14881號偵影卷第45-47頁）、扣押物品目
    錄表（第14881號偵影卷第49頁）、車輛詳細資料報表（第1
    4881號偵影卷第67頁）、己○○所使用之WeChat帳號資料及與
    蔡志強WeChat對話紀錄截圖61張（第18737號偵卷一第104反
    -135、275-304頁反）、蔡志強手機內關於收取作案用提款
    卡之照片3張（第18737號偵卷一第142-143頁）、蔡志強與
    不詳共犯之「密聊」對話紀錄截圖1張（第18737號偵卷一第
    143頁）、臺灣士林地方法院107年度金訴字第5號判決（金
    訴卷第35-42頁）、臺北地院107年度審訴字第1144號判決（
    金訴卷第121-127頁），暨附表一「證據」欄所示之證據資
    料存卷可稽，足認被告戊○○、己○○任意性之自白與事實相符
    ，均堪採信。本件事證明確，俱應依法論科。
叁、論罪部分：
一、罪名：
(一)按組織犯罪防制條例所稱之犯罪組織，係指3人以上，以實
    施強暴、脅迫、詐欺、恐嚇為手段或最重本刑逾5年有期徒
    刑之罪，所組成具有持續性或牟利性之有結構性組織；而所
    稱有結構性組織，係指非為立即實施犯罪而隨意組成，不以
    具有名稱、規約、儀式、固定處所、成員持續參與或分工明
    確為必要，同條例第2條第1、2項分別定有明文。本案詐欺
    集團之成員均係以詐騙他人金錢、獲取不法所得為目的，而
    假冒被害人熟識之人，並以不實理由索取金錢、上下聯繫、
    指派工作、提領詐欺款項或收取詐欺款項轉交上游等，又本
    案詐欺集團成員包含被告戊○○、己○○、共犯蔡志強、「謙」
    、「機房」，堪認本案詐欺集團係透過縝密之計畫與分工，
    成員彼此相互配合，由多數人所組成，於一定期間內存續，
    以實施詐欺為手段而牟利之具有完善結構之組織，其屬3人
    以上，以實施詐術為手段，所組成具有持續性或牟利性之有
    結構性組織之犯罪組織，是本案詐欺集團，該當於組織犯罪
    防制條例第2條第1項所稱之犯罪組織。又被告戊○○、己○○自
    107年8月27日起，即持續參與共同詐欺犯行之分工，與共犯
    蔡志強、「謙」互為聯繫，此據被告2人自承在卷（金訴卷
    第375頁），則被告2人均知悉本案詐欺集團為具有持續性或
    牟利性之組織，顯非為立即實施犯罪而隨意組成之團體，足
    徵本案詐欺集團屬於3人以上，以實施詐術為手段，所組成
    具有持續性及牟利性之結構性組織，堪以認定。
(二)是核被告戊○○就附表一編號1至12所為、被告己○○就附表一
    編號1至16所為，均係犯刑法第339條之4第1項第2款之3人以
    上共同詐欺取財罪。被告2人參與犯罪組織罪之首次詐欺犯
    行，即附表一編號1所示部分，另犯組織犯罪防制條例第3條
    第1項後段之參與犯罪組織罪；被告2人參與該犯罪組織，目
    的均在共同實施詐欺取財，係一行為觸犯數罪名之想像競合
    犯，應依刑法第55條前段規定，從一重之3人以上共同詐欺
    取財罪處斷。起訴書犯罪事實雖未記載被告2人參與組織犯
    罪犯行，惟該部分犯行與已敘及之詐欺取財犯行，有裁判上
    一罪之關係，為起訴效力所及，本院自得併予審理。 
二、共犯關係及罪數：
(一)共同實施犯罪行為之人，參與構成要件行為之實施，並不以
    參與構成犯罪事實之全部或始終參與為必要，即使僅參與構
    成犯罪事實之一部分，或僅參與某一階段之行為，亦足以成
    立共同正犯。查被告2人雖非親自實施以電話向被害人訛詐
    ，而未自始至終參與各階段之犯行，然其擔任收水之工作，
    則被告2人與「謙」所屬詐欺集團成年成員間既為詐騙被害
    人而彼此分工，堪認被告2人與該等詐欺集團成員係在合同
    意思範圍內，各自分擔犯罪行為之一部，並相互利用他人之
    行為，以達犯罪之目的，從而，被告2人自應就所參與犯行
    ，對於全部所發生之結果共同負責。故被告戊○○就附表一編
    號1至12、被告己○○就附表一編號1至16所示犯行，與該詐欺
    集團成員間，彼此間有犯意聯絡及行為分擔，均為共同正犯
    。
(二)罪數：
　　被告2人就所犯各次犯行，所詐騙之被害人不相同，侵害個
    別之財產法益，所為各具獨立性且出於各別犯意為之，行為
    互殊，應分論併罰。
三、刑之加重及減輕：
(一)被告己○○前因詐欺案件，經臺灣士林地方法院107年度審訴
    字第65號判處應執行有期徒刑8月確定，於107年7月30日易
    科罰金執行完畢，有其前案紀錄表在卷可查，其受有期徒刑
    之執行完畢後5年內，故意再犯本件有期徒刑以上之16罪，
    均為累犯。審酌被告己○○前案與本案所犯之罪質相同，足認
    其有特別惡性或對刑法之反應力薄弱，參酌司法院釋字第77
    5號解釋意旨，認依累犯規定加重其最低本刑，尚不違反罪
    刑相當原則，爰均依刑法第47條第1項規定加重其刑。
(二)被告戊○○、己○○就附表一編號1所示，犯組織犯罪防制條例
    第3條第1項後段之參與犯罪組織罪及刑法第339條之4第1項
    第2款之加重詐欺取財部分，依刑法第55條想像競合犯關係
    從較重之加重詐欺取財罪之「主刑」處斷時，其中輕罪即參
    與犯罪組織罪之沒收、保安處分及其他相關法律效果，自應
    一併適用（最高法院108年度台上字第2306號判決意旨可資
    參照；另最高法院108年度台上字第2402號判決則具體指明
    有組織犯罪防制條例第3條第1項但書及第8條第1項後段規定
    之適用；最高法院109年度台上字第81號判決則認有組織犯
    罪防制條例第8條第1項後段規定之適用）。因此：
　⒈按犯組織犯罪防制條例第3條之罪，偵查及審判中均自白者，
    減輕其刑，同法第8條第1項後段，定有明文。經查，被告戊○○、己○○就附表一編號1所示犯行，於偵查及本院審理（戊○○，見第18737號偵卷一第232-242頁；本院卷第369頁；己○○
    ，見第18737號偵卷一第46-49頁；第263號聲羈卷第27-35頁
    ；本院卷第369頁），均坦承不諱，各應依組織犯罪防制條
    例第8條第1項後段規定，減輕其刑。
　⒉本院審酌被告戊○○、己○○在該詐欺犯罪組織並非擔任最底層
    之車手，而係上一層之收水工作，參與之次數非少，難認參
    與情節輕微，爰就所犯附表一編號1之犯行，均不依組織犯
    罪防制條例第3條第1項但書規定，減輕或免除其刑。
(三)被告戊○○固請求依刑法第59條規定酌減其刑。惟刑法第59條
    規定，必須被告犯罪另有特殊之原因或環境，在客觀上足以
    引起一般同情，認為即予宣告法定最低刑期，尤嫌過重者，
    始有其適用。查被告戊○○雖非犯罪主導者，但仍有配合本案
    詐欺集團成員之指示，共同遂行詐騙他人財物之犯行，且遭
    詐騙之被害人共達12位，受騙總金額甚鉅，足徵其犯罪情節
    非輕，其所為客觀上仍不足以引起普遍同情，其犯後坦承犯
    行之態度，僅得作為法定刑內從輕量刑之依據，仍無解於行
    為時之惡性，難認有刑法第59條酌減其刑規定之適用。
四、強制工作部分：
(一)按行為人以一行為觸犯組織犯罪防制條例第3條第1項後段之
    參與犯罪組織罪，及刑法第339條之4第1項第2款之加重詐欺
    取財罪，依刑法第55條前段規定從一重之加重詐欺取財罪處
    斷而為科刑時，應視其行為之嚴重性、表現之危險性、對於
    未來行為之期待性，以及所採措施與預防矯治目的所需程度
    ，於有預防矯治其社會危險性之必要，且符合比例原則之範
    圍內，由法院依組織犯罪防制條例第3條第3項規定，一併宣
    告刑前強制工作（最高法院108年度台上字第2306號判決意
    旨參照）。
(二)本院審酌強制工作之規範目的，係對於有犯罪習慣，或因遊
    蕩、懶惰成習而犯罪者，所為之處置；被告戊○○、己○○參與
    犯罪集團為詐欺取財犯罪，所為固非可取；惟其等於本案所
    參與之期間非長，在詐欺集團內擔任之角色，並非上層指揮
    、操縱之人員，僅因一時貪念而犯本案各次犯行；其等為警
    查獲後，亦無再犯相同之犯罪，難認其等有犯罪習性；且犯
    後均坦承犯行，與部分被害人和解、賠償損失；其等因欠缺
    正確工作觀念而犯本案加重詐欺犯行，改正其行為之有效方
    法，應在於提供適當之更生教育及保護、就業機會及社會扶
    助等，並非僅有執行強制工作之保安處分一途，且被告戊○○
    目前擔任物流理貨員、被告己○○在家裡經營之鵝肉店幫忙（
    本院卷第477頁），均有正當工作，是依比例原則，並綜合
    其所表現之危險性及對其未來之期待性，應認對其等宣告有
    期徒刑之刑，已與本案犯行之處罰相當，而足收懲儆之效，
    尚無併予宣告強制工作以預防矯治其社會危險性之必要。
肆、不另為無罪諭知之部分：
    公訴意旨另以：被告戊○○、己○○前揭收取贓款轉交上手之行
    為，另涉犯洗錢防制法第2條第2款及第14條第1項之洗錢罪
    嫌。
一、按洗錢防制法已於105年12月28日大幅度修正公布，於106年
    6月28日施行，就洗錢行為之定義（第2條）、前置犯罪之門
    檻（第3條）、特定犯罪所得之定義（第4條），皆有修正，
    且因應洗錢行為定義之修正，將修正前同法第11條第1項、
    第2項區分為自己或為他人洗錢罪，而有不同法定刑度，合
    併移列至第14條第1項，亦不再區分為不同罪責，同處7年以
    下有期徒刑，併科500萬元以下罰金。再依修正後洗錢防制
    法第2條第2款、第3款、第3條第2款規定，掩飾或隱匿刑法
    第339條犯罪所得之本質、來源、去向、所在、所有權、處
    分權或其他權益者或收受、持有或使用他人之特定犯罪所得
    ，即構成洗錢行為。是依修正後洗錢防制法，掩飾刑法第33
    9條詐欺取財犯罪所得去向之行為，亦可構成洗錢罪。然洗
    錢行為之防制，旨在打擊犯罪，促進金流之透明，防止洗錢
    者利用洗錢活動掩飾或隱匿特定犯罪所得財物或利益，妨礙
    犯罪之追查及打擊。因此，是否為洗錢行為，自應就犯罪全
    部過程加以觀察，不僅須行為人客觀上有掩飾或隱匿重大犯
    罪所得之財物或財產上利益之具體作為，主觀上更須具有掩
    飾或隱匿其犯罪所得或變得之財產或財產上利益與犯罪之關
    聯性，使其來源形式上合法化之犯罪意思，始克相當。若非
    先有犯罪所得或利益，再加以掩飾或隱匿，而係取得犯罪所
    得或利益之犯罪手段，或並未合法化犯罪所得或利益之來源
    ，而能一目了然來源之不法性，或作直接使用或消費之處分
    行為，自非洗錢防制法所規範之洗錢行為（最高法院106年
    度台上字第3711號判決意旨參照）。查被告戊○○、己○○固與
    本案詐騙集團成員各自負責、分工而為不同行為，而負責收
    取車手提領款項並轉交上游成員；然此係將詐欺取財之犯罪
    所得置於該詐騙集團實力支配之下，只為獲取及分配犯罪所
    得之手段，應視為詐欺取財犯罪行為分擔之一部，且其於本
    案所為乃係依詐騙集團上游之指示轉交款項，並未另行製造
    金流斷點以隱匿犯罪所得，亦未合法化犯罪所得之來源，仍
    可一目了然來源之不法性，當無再適用洗錢防制法予以論罪
    之餘地。此外，起訴意旨復未能提出其餘積極證據以資證明
    被告戊○○、己○○涉犯所指之洗錢防制法犯行，是其上開所為
    自難論以洗錢防制法第2條第2款及第14條第1項之洗錢罪。
二、綜上所述，檢察官所舉事證，尚不足以證明被告戊○○、己○○
    確有起訴意旨此部分所指之洗錢罪，依上揭說明，本應為無
    罪之諭知，惟起訴意旨認被告2人涉犯此部分犯行之行為，
    與前揭經本院論處有罪之3人以上共同犯詐欺取財犯行間，
    有想像競合犯之裁判上一罪關係，爰不另為無罪之諭知。
伍、撤銷改判及駁回上訴之理由：
一、原判決就被告2人所犯附表一編號1、2、7、8所示犯行，予
    以論罪處刑，固非無見。惟查：
(一)被告戊○○、己○○就附表一編號1所示參與犯罪組織、加重詐
    欺犯行部分，就組織犯罪防制條例所規定刑罰等相關法律效
    果，仍有適用，已如前述。原判決漏未審酌適用組織犯罪防
    制條例第8條第1項後段規定，減輕其刑，難認無適用法則之
    違誤。
(二)行為人犯後悔悟之程度，是否與被害人達成和解，以彌補被
    害人之損害，均攸關法院量刑及定刑之審酌，基於「修復式
    司法」理念，國家亦有責權衡被告接受國家刑罰權執行之法
    益與確保被害人損害彌補之法益，使二者間在法理上力求衡
    平，且刑事審判旨在實現刑罰權之分配正義，故法院對於有
    罪被告之科刑，應符合刑罰相當之原則，使輕重得宜，罰當
    其罪。經查，被告2人於原審與附表一編號8所示之被害人巳
    ○○各以給付3萬3,500元和解（金訴卷一第275頁）、與編號2
    所示之被害人壬○○各以給付2萬5,000元和解（金訴卷一第27
    7頁）、與編號7所示之被害人丙○○各以給付1萬元和解（金
    訴卷一第279頁），惟原判決仍各量處有期徒刑1年2月、1年
    4月（編號2）；有期徒刑1年1月、1年3月（編號7）；有期
    徒刑1年2月、1年4月（編號8），與其餘所犯尚未和解賠償
    之各罪，在量刑上並無明顯區別，難認妥適。被告2人上訴
    指摘原判決此部分量刑及定刑過重，為有理由，原判決既有
    上開可議之處，即應由本院撤銷改判。
二、爰以行為人之責任為基礎，審酌被告2人就附表一編號1、2
    、7、8所示犯行，不思循正當管道獲取財物，僅因缺錢花用
    ，即參與詐欺集團犯罪從事收水工作，致被害人受騙蒙受財
    產損害，嚴重敗壞社會風氣，危害社會治安；又雖被告2人
    僅係擔任詐欺集團中「收水」之角色，惟該角色除供詐欺集
    團成員遂行詐欺取財之行為外，並增加查緝及被害人求償之
    困難，行為應予非難；並考量被告2人於犯罪後坦承犯行，
    與上述被害人和解、賠償損害，足認犯後態度良好。兼衡被
    告戊○○自述高中肄業、未婚、擔任物流理貨員、經濟狀況普
    通、要照顧罹病之外婆；被告己○○自述未婚、在家裡的鵝肉
    店幫忙等語（本院卷第379、479頁），暨被害人所受損害、
    被告2人參與程度、各次犯行之不法所得等一切情狀，分別
    量處如附表二編號1、2、7、8「主文」欄所示之刑。再以行
    為人之罪責為基礎，審酌被告戊○○就附表一編號1至12所示
    之罪；被告己○○就附表一編號1至16所示之罪，均為參與詐
    欺集團之犯罪類型、被告2人擔任收水工作之行為態樣、侵
    害法益種類均相同，動機均為不思正道取財，收取款項之時
    間接近，及責任非難重複程度等情，而為整體非難評價，就
    上開撤銷改判及上訴駁回部分，分別定其應執行刑，各如主
    文壹之四、貳之四所示。至於，檢察官上訴意旨固認為原判
    決分別量處被告戊○○應執行有期徒刑3年2月、被告己○○有期
    徒刑4年，有失之過輕之情，然原判決所定之刑暨經本院撤
    銷，並以上述理由改定如主文所示之應執行刑，檢察官此部
    分上訴即無理由，應予駁回。
三、被告2人其餘上訴部分，原判決認為被告2人各犯加重詐欺取
    財之犯行明確，各依上開規定論處，並以行為人之責任為基
    礎，審酌被告2人正值青年，具謀生能力，竟不思以正當方
    法賺取財物，為賺取報酬參與詐欺集團犯罪，造成被害人受
    有財產損失，危害社會治安甚鉅，惟念及被告2人於犯後能
    坦承犯行，已見悔意；另告訴人寅○○表示其於另案已與蔡志
    強和解、獲得賠償，對本件不再追究等語（金訴卷第201頁
    ）、告訴人丁○○陳稱無和解意願等情（金訴卷第229頁），
    並考量被告2人之素行、犯罪動機素行、自陳之犯罪所得、
    在本案犯罪中所扮演之角色，復衡被告2人之智識程度、家
    庭經濟及生活狀況等一切情狀，分別量處如附表一編號3至6
    、9至12、13至16（僅己○○）主文欄所示之刑；另就尚未和
    解賠償被害人之罪刑，宣告沒收追徵被告2人之犯罪所得。
    經核尚無不合，量刑及宣告沒收，亦稱妥適。被告2人上訴
    指摘原判決量刑過重，請求從輕量刑。惟量刑係法院就個案
    犯罪之整體評價，為事實審法院得依職權自由裁量之事項。
    量刑判斷當否之準據，應就判決之整體觀察為綜合考量，苟
    已斟酌刑法第57條各款所列情狀，而未逾越法定刑度，如無
    偏執一端，致明顯失出失入情形，上級審法院即不得單就量
    刑部分逕指為不當或違法。本件原判決斟酌刑法第57條各款
    所列情狀，為被告量刑之基礎，並無偏執一端，致明顯失出
    失入情形，而共犯蔡志強於另案固與告訴人癸○○、午○○和解
    、賠償損害，但未賠償全部之損害，且此乃共犯蔡志強個人
    犯後悔悟之表現，與被告2人無關，難認於量刑時應一併考
    量；此部分被告2人上訴後，上開各量刑因子均未改變，難
    認有何得撤銷改判之理由。從而，此部分上訴指摘原判決量
    刑失當，並無理由，均應予駁回。
陸、撤銷改判部分之沒收：
一、被告戊○○、己○○供承「每日1次」收水之報酬各為3,000元、
    1,000元。經查，被告戊○○、己○○於107年8月29日收取1次贓
    款（附表一編號1、3），各取得報酬3,000元、1,000元，故
    計算被告戊○○、己○○之犯罪所得，各次應為1,500元、500元
    ；同年9月3日收取1次贓款（即附表一編號4至8），各取得
    報酬3,000元、1,000元，故計算被告戊○○、己○○之犯罪所得
    ，各次應為600元、200元。因此，被告戊○○之犯罪所得，附
    表一編號1為1,500元、編號2為3,000元、編號7、8各為600
    元；被告己○○之犯罪所得，附表一編號1為500元、編號2為1
    ,000元、編號7、8各為200元。
二、被告戊○○、己○○就附表一編號1之犯罪所得（各為1,500元、
    500元），均應依刑法第38條之1第1項前段、第3項規定，宣
    告沒收，於全部或一部不能沒收或不宜執行沒收時，追徵其
    價額。
三、被告戊○○、己○○就上述附表一編號2、7、8之犯罪所得，因
    其等已與被害人丙○○、告訴人壬○○、巳○○和解，並各給付超
    出上述犯罪所得之金額，業如前述，足認此部分之犯罪所得
    已返還被害人，爰依刑法第38條之1第5項規定不予宣告沒收
    、追徵。
據上論斷，應依刑事訴訟法第368條、第369條第1項前段、第364
條、第299條第1項前段（依刑事判決精簡原則，僅記載程序法條
），判決如主文。
本案經檢察官林伯文提起公訴，檢察官陳貞卉提起上訴，檢察官
鄭堤升到庭執行職務。
中　　華　　民　　國　　109 　年　　6 　　月　　23　　日
　　　　　　　　　刑事第十三庭  審判長法　官  王國棟
　　　　　　　　　　　　　　　　　    法　官  許永煌
　　　　　　　 　 　　　　　　　　　　法　官  曹馨方
以上正本證明與原本無異。
如不服本判決，應於收受送達後20日內向本院提出上訴書狀，其
未敘述上訴之理由者並得於提起上訴後20日內向本院補提理由書
（均須按他造當事人之人數附繕本）「切勿逕送上級法院」。
不另為無罪諭知部分，檢察官如不服本判決，應於收受送達後20
日向本院提出上訴書狀，惟須受刑事妥速審判法第9條限制。
刑事妥速審判法第9條：
除前條情形外，第二審法院維持第一審所為無罪判決，提起上訴
之理由，以下列事項為限：
一、判決所適用之法令牴觸憲法。
二、判決違背司法院解釋。
三、判決違背判例。
刑事訴訟法第377條至第379條、第393條第1款之規定，於前項案
件之審理，不適用之。
                                      書記官  游秀珠
中　　華　　民　　國　　109 　年　　6 　　月　　23　　日
附錄：本案論罪科刑法條全文　
中華民國刑法第339條之4
犯第339條詐欺罪而有下列情形之一者，處1年以上7年以下有期
徒刑，得併科1百萬元以下罰金：
一、冒用政府機關或公務員名義犯之。
二、三人以上共同犯之。
三、以廣播電視、電子通訊、網際網路或其他媒體等傳播工具，
     對公眾散布而犯之。
前項之未遂犯罰之。
組織犯罪防制條例第3條第1項
發起、主持、操縱或指揮犯罪組織者，處3年以上10年以下有期
徒刑，得併科新臺幣1億元以下罰金；參與者，處6月以上5年以
下有期徒刑，得併科新臺幣1千萬元以下罰金。
附表一：
編號 被害人 遭詐騙時地  匯款時地 匯款金額及 匯入帳戶 提款地點 提款時間 提款金額（含手續費） 證據 原判決主文          1 子○○ 107年8月29日10時18分許，在臺南市北區   107年8月29日12時40分許，在臺南市○區○○路000號聯邦銀行 15萬元，中華郵政帳號000-00000000000000號 新北市○○區○○路00巷0號汐止國泰綜合醫院 107年8月29日12時41分8秒 2,005元 1.證人即被害人子○○於警詢之證述（僅作為認定加重詐欺取財犯行之證據，第14881號偵影卷第147-149頁） 2.左揭帳戶之客戶歷史交易清單及開戶資料（第14881號偵影卷第170反-171、304、310頁） 3.提領過程之監視器錄影翻拍照片（第14881號偵影卷第63、69、73、77-98頁、第2246號偵卷第87-88頁） 戊○○三人以上共同犯詐欺取財罪，處有期徒刑壹年貳月。未扣案之犯罪所得新臺幣壹仟伍佰元沒收，如全部或一部不能沒收或不宜執行沒收時，追徵其價額。 己○○三人以上共同犯詐欺取財罪，累犯，處有期徒刑壹年肆月。未扣案之犯罪所得新臺幣伍佰元沒收，如全部或一部不能沒收或不宜執行沒收時，追徵其價額。      同日12時41分54秒 2,005元        同日12時42分 20,005元        同日12時43分 20,005元        同日12時44分 20,005元        同日12時45分11秒 20,005元        同日12時45分47秒 20,005元        同日12時46分 20,005元        同日12時47分 20,005元       新北市○○區○○路00巷0號全家汐止建安店 同日13時9分 5,005元        同日13時10分 1,005元   2 壬○○ (提告)  各已賠償2萬5,000元（金訴卷第277頁）  107年8月30日10時許，在不詳地點   107年8月30日13時46分許，在臺南市○○區○○路○段00號合作金庫銀行南興分行 15萬元，中華郵政帳號000-00000000000000號 臺北市○○區○○路0段000號1樓台安醫院 107年8月30日14時2分13秒 20,005元 1.證人即告訴人壬○○於警詢之證述（第2246號偵卷第142頁） 2.監視器畫面翻拍照片（第2246號偵卷第101頁） 3.合作金庫商業銀行匯款申請書代收入收據（第2246號偵卷第144頁） 4.告訴人壬○○之合作金庫銀行帳戶存摺封面及內頁明細（第2246號偵卷第146頁） 5.左揭帳戶之交易明細（第2246號偵卷第177頁） 戊○○三人以上共同犯詐欺取財罪，處有期徒刑壹年貳月。 己○○三人以上共同犯詐欺取財罪，累犯，處有期徒刑壹年肆月。      同日14時2分50秒 20,005元        同日14時3分 20,005元        同日14時4分7秒 20,005元        同日14時4分43秒 20,005元        同日14時5分16秒 20,005元        同日14時5分51秒 20,005元        同日14時6分35秒 10,005元   3 乙○○ 107年8月29日，在不詳地點   107年8月29日12時40分許，在臺灣中小企業銀行 15萬元，中華郵政帳號000-00000000000000號 新北市○○區○○路00巷0號汐止國泰綜合醫院 107年8月29日13時12分43秒 20,005元 1.證人即被害人乙○○於警詢之證述（第18737號偵卷一第391-392頁） 2.監視器畫面翻拍照片（第18737號偵卷一第89-90頁） 3.臺灣中小企業銀行匯款申請書（第18737號偵卷一第395頁） 4.左揭帳戶之客戶歷史交易清單（第2246號偵卷第69-70頁） 戊○○三人以上共同犯詐欺取財罪，處有期徒刑壹年貳月。未扣案之犯罪所得新臺幣壹仟伍佰元沒收，如全部或一部不能沒收或不宜執行沒收時，追徵其價額。 己○○三人以上共同犯詐欺取財罪，累犯，處有期徒刑壹年肆月。未扣案之犯罪所得新臺幣伍佰元沒收，如全部或一部不能沒收或不宜執行沒收時，追徵其價額。      同日13時13分19秒 20,005元        同日13時13分54秒 20,005元        同日13時14分37秒許 20,005元        同日13時15分13秒 20,005元       新北市○○區○○路00巷0號全家汐止建安店 同日13時17分10秒 20,005元        同日13時17分54秒 20,005元        同日13時18分55秒 1,005元        同日13時19分40秒 9,005元   4 癸○○(提告) 107年9月3日10時37分許，在臺南市安定區   107年9月3日11時11分許，在臺南市安定區安定郵局 4萬元，中華郵政帳號000-00000000000000號 新北市○○區○○路00號汐止建成路郵局 107年9月3日11時14分34秒 3筆20,000元，共60,000元（其中20,000元係編號7丙○○所匯入款項） 1.證人即告訴人癸○○於警詢之證述（第14881號偵影卷第151-152頁） 2.左揭帳戶之客戶歷史交易清單及開戶資料（第14881號偵影卷第179反-180、306、313頁） 3.提領過程之監視器錄影翻拍照片（第14881號偵影卷第70、74、99-114頁、第18737號偵卷一第91頁） 戊○○三人以上共同犯詐欺取財罪，處有期徒刑壹年壹月。未扣案之犯罪所得新臺幣陸佰元沒收，如全部或一部不能沒收或不宜執行沒收時，追徵其價額。 己○○三人以上共同犯詐欺取財罪，累犯，處有期徒刑壹年參月。未扣案之犯罪所得新臺幣貳佰元沒收，如全部或一部不能沒收或不宜執行沒收時，追徵其價額。      同日11時15分29秒         同日11時16分15秒    5 甲○○(提告) 107年9月3日12時2分許，在屏東縣屏東市   107年9月3日13時2分，在屏東縣屏東市民生路郵局 5萬元，中華郵政帳號000-00000000000000號 新北市○○區○○路00號汐止建成路郵局 107年9月3日13時18分37秒 20,000元 1.證人即告訴人甲○○於警詢之證述（第18737號偵卷一第403-404頁） 2.監視器畫面翻拍照片（第18737號偵卷一第92頁） 3.郵政入戶匯款申請書（第18737號偵卷一第407頁） 4.左揭帳戶之客戶歷史交易清單（第2246號偵卷第71頁） 戊○○三人以上共同犯詐欺取財罪，處有期徒刑壹年壹月。未扣案之犯罪所得新臺幣陸佰元沒收，如全部或一部不能沒收或不宜執行沒收時，追徵其價額。 己○○三人以上共同犯詐欺取財罪，累犯，處有期徒刑壹年參月。未扣案之犯罪所得新臺幣貳佰元沒收，如全部或一部不能沒收或不宜執行沒收時，追徵其價額。      同日13時19分17秒 20,000元        同日13時19分54秒 10,000元   6 丁○○(提告)   表示無和解意願（金訴卷第229頁） 107年9月3日13時20分許，在高雄市   107年9月3日13時39分許，在高雄市○○區○○○路000號高雄火車站 3萬元，中華郵政帳號000-00000000000000號 新北市○○區○○路00號汐止區農會大同辦事處 107年9月3日14時1分35秒 20,005元 1.證人即告訴人丁○○於警詢之證述（第18737號偵卷一第409-411頁） 2.監視器畫面翻拍照片（第18737號偵卷一第93頁） 3.三信銀行自動櫃員機交易明細表（第18737號偵卷一第414頁） 4.告訴人丁○○國泰世華銀行帳戶存摺封面及內頁明細（第18737號偵卷一第415頁） 5.左揭帳戶之客戶歷史交易清單（第2246號偵卷第71頁） 戊○○三人以上共同犯詐欺取財罪，處有期徒刑壹年壹月。未扣案之犯罪所得新臺幣陸佰元沒收，如全部或一部不能沒收或不宜執行沒收時，追徵其價額。 己○○三人以上共同犯詐欺取財罪，累犯，處有期徒刑壹年參月。未扣案之犯罪所得新臺幣貳佰元沒收，如全部或一部不能沒收或不宜執行沒收時，追徵其價額。      同日14時2分33秒 5,005元        107年9月3日14時3分11秒 4,005元       新北市○○區○○路0段000○0號臺灣土地銀行汐止分行 同日14時52分1秒 905元   7 丙○○   各已賠償1萬元（金訴卷第279頁） 107年9月3日11時40分許，在不詳地點   107年9月3日10時39分許，在臺中市清水區清水休息站 2萬元，中華郵政帳號000-00000000000000號 新北市○○區○○路00號汐止建成路郵局 107年9月3日11時14分34秒 3筆20,000元，共60,000元（其中40,000元係編號4癸○○所匯入款項） 1.證人即被害人丙○○於警詢之證述（第18737號偵卷一第417-418頁） 2.監視器畫面翻拍照片（第18737號偵卷一第94頁） 3.被害人丙○○中華郵政帳戶存摺封面及內頁明細（第18737號偵卷一第419-420頁） 4.左揭帳戶之客戶歷史交易清單（第2246號偵卷第70頁） 戊○○三人以上共同犯詐欺取財罪，處有期徒刑壹年壹月。 己○○三人以上共同犯詐欺取財罪，累犯，處有期徒刑壹年參月。      同日11時15分29秒         同日11時16分15秒    8 巳○○(提告)   各已賠償3萬3,500元（金訴卷第275頁） 107年9月3日10時19分許，在不詳地點   107年9月3日14時20分許，在臺南市○○區○○路000號關廟區農會 10萬元，臺灣土地銀行帳號000-000000000000號 新北市○○區○○路0段000○0號臺灣土地銀行汐止分行 107年9月3日14時48分 20,000元 1.證人即告訴人巳○○於警詢之證述（第14881號偵影卷第155-156頁） 2.左揭帳戶之客戶往來明細查詢及帳戶基本資料查詢（第14881號偵影卷第190反、291、293頁） 3.提領過程之監視器錄影翻拍照片（第14881號偵影卷第123-124頁、第2246號偵卷第95頁） 戊○○三人以上共同犯詐欺取財罪，處有期徒刑壹年貳月。 己○○三人以上共同犯詐欺取財罪，累犯，處有期徒刑壹年肆月。      同日14時49分10秒 20,000元        同日14時49分40秒 20,000元        同日14時50分12秒 20,000元        同日14時50分44秒 20,000元   9 午○○(提告) 107年9月5日10時57分許，在臺南市中西區   107年9月5日11時49分許，在臺南市○○區○○路○段00號兆豐銀行 28萬元，中華郵政帳號000-00000000000000號（其中9萬9,999元已經圈存） 新北市○○區○○路00號汐止建成路郵局 107年9月5日11時54分 20,000元 1.證人即告訴人午○○於警詢之證述（第14881號偵影卷第159-160頁） 2.左揭帳戶之客戶歷史交易清單及開戶資料（第14881號偵影卷第183反-186、307、311頁） 3.提領過程之監視器錄影翻拍照片（第14881號偵影卷第71、75、125-130頁、第2246號偵卷第96頁） 戊○○三人以上共同犯詐欺取財罪，處有期徒刑壹年貳月。未扣案之犯罪所得新臺幣壹仟伍佰元沒收，如全部或一部不能沒收或不宜執行沒收時，追徵其價額。 己○○三人以上共同犯詐欺取財罪，累犯，處有期徒刑壹年肆月。未扣案之犯罪所得新臺幣伍佰元沒收，如全部或一部不能沒收或不宜執行沒收時，追徵其價額。      同日11時55分16秒 20,000元        同日11時55分53秒 20,000元        同日11時56分28秒 20,000元        同日11時57分6秒 20,000元        同日11時57分40秒 20,000元        同日11時58分19秒 20,000元        同日11時58分56秒 3,000元       不詳地點 107年9月5日12時24分 7,005元       新北市○○區○○路00號汐止區農會大同辦事處    同日12時52分 30,015元（以轉帳方式轉入帳號000-00000000000000號帳戶後再領出）    10 丑○○（欣城企業）(提告) 107年9月5日10時、12時41分許，在高雄市仁武區   107年9月5日13時40分許，在高雄市○○區○○路00號華南商業銀行 16萬元，合作金庫帳號000-0000000000000號 新北市○○區○○路00號汐止建成路郵局、臺北市○○區○○○路0段00號台北富邦銀行長安東路分行 107年9月5日14時11分至翌（6）日凌晨0時1分許 20,005元 20,005元 20,005元 20,005元 20,005元 20,005元 20,005元 10,005元 9,905元 1.證人即告訴人丑○○於警詢之指述（第14881號偵影卷第161-165頁） 2.左揭帳戶之開戶資料及歷史交易明細查詢結果（第14881號偵影卷第287、289頁） 3.詐騙簡訊照片（第17785號偵卷第29頁） 4.華南商業銀行匯款回條聯（第17785號偵卷第30頁） 5.提領過程之監視器錄影翻拍照片（第14881號偵影卷第131-133頁、第2246號偵卷第97、102頁） 戊○○三人以上共同犯詐欺取財罪，處有期徒刑壹年貳月。未扣案之犯罪所得新臺幣壹仟伍佰沒收，如全部或一部不能沒收或不宜執行沒收時，追徵其價額。 己○○三人以上共同犯詐欺取財罪，累犯，處有期徒刑壹年肆月。未扣案之犯罪所得新臺幣伍佰元沒收，如全部或一部不能沒收或不宜執行沒收時，追徵其價額。          11 未○○ 107年9月6日10時30分許，在臺南市永康區   107年9月6日13時30分許，在臺南市○○區○○路○段0000號臺灣中小企業銀行 18萬元，合作金庫帳號000-0000000000000號（其中4萬元已經圈存） 新北市○○區○○路00號汐止建成路郵局 107年9月6日13時53分至57分 20,005元 1.證人即被害人未○○於警詢之證述（第18737號偵卷一第439-440頁） 2.監視器畫面翻拍照片（第18737號偵卷一第98頁） 3.臺灣中小企業銀行匯款申請書（第18737號偵卷一第441頁） 4.左揭帳戶之開戶資料及歷史交易明細查詢結果（第14881號偵影卷第287、289頁） 戊○○三人以上共同犯詐欺取財罪，處有期徒刑壹年貳月。未扣案之犯罪所得新臺幣壹仟伍佰元沒收，如全部或一部不能沒收或不宜執行沒收時，追徵其價額。 己○○三人以上共同犯詐欺取財罪，累犯，處有期徒刑壹年肆月。未扣案之犯罪所得新臺幣伍佰元沒收，如全部或一部不能沒收或不宜執行沒收時，追徵其價額。       20,005元         20,005元         20,005元         20,005元         20,005元         20,005元   12 辛○○(提告) 107年9月6日10時至11時許，在不詳地點   107年9月6日14時9分許，在高雄市○○區○○路000號彰化銀行北高雄分行 10萬元，台新銀行帳號000-00000000000000號 新北市○○區○○路00號汐止建成路郵局 107年9月6日14時14分 20,000元 1.證人即告訴人辛○○於警詢之證述（第18737號偵卷一第445-447頁） 2.監視器畫面翻拍照片（第18737號偵卷一第99頁） 3.告訴人辛○○彰化銀行帳號帳戶存摺封面及內頁明細（第18737號偵卷一第452-453頁） 4.彰化銀行匯款回條聯（第18737號偵卷一第455頁） 5.左揭帳戶之基本資料及交易明細（第14881號偵影卷第297頁） 戊○○三人以上共同犯詐欺取財罪，處有期徒刑壹年貳月。未扣案之犯罪所得新臺幣壹仟伍佰元沒收，如全部或一部不能沒收或不宜執行沒收時，追徵其價額。 己○○三人以上共同犯詐欺取財罪，累犯，處有期徒刑壹年肆月。未扣案之犯罪所得新臺幣伍佰元沒收，如全部或一部不能沒收或不宜執行沒收時，追徵其價額。      同日14時15分 20,000元        同日14時16分10秒 20,000元        同日14時16分47秒 20,000元        同日14時17分 19,900元   13 寅○○ (提告)   表示已與蔡志強和解，不想再追究（金訴卷一第201頁） 107年9月6日13時許，在高雄市仁武區   107年9月6日14時47分許，在高雄市○○區○○○路000號高雄八德郵局 3萬元，台新銀行帳號000-00000000000000號（已經圈存） 無 無 無 1.證人即告訴人寅○○於警詢之證述（第2246號偵卷第160-162頁） 2.監視器畫面翻拍照片（第2246號偵卷第103頁） 3.郵政跨行匯款申請書、郵政入戶匯款申請書（第2246號偵卷第171、172頁） 4.通聯紀錄截圖5張（第2246號偵卷第173-175頁） 5.左揭帳戶之基本資料、郵政入戶匯款申請書及客戶歷史交易清單（第2246號偵卷第79、81、83、178頁） 己○○三人以上共同犯詐欺取財罪，累犯，處有期徒刑壹年肆月。未扣案之犯罪所得新臺幣參佰參拾參元沒收，如全部或一部不能沒收或不宜執行沒收時，追徵其價額。            107年9月7日某時，在不詳地點   107年9月7日13時49分許，在高雄市○○區○○○路000號高雄八德郵局 5萬元，中華郵政帳號000-00000000000000號 臺北市○○區○○路0段000號全家便利商店鑫德門市 107年9月7日14時1分50秒 20,005元        同日14時2分41秒 20,005元        同日14時3分16秒 10,005元   14 辰○○(提告) 107年9月7日12時許，在臺南市安平區   107年9月7日12時28分許，在臺南市○○區○○路○段0號萊爾富市府店 3萬元，中華郵政帳號000-00000000000000號 臺北市○○區○○路0段000號1樓台安醫院 107年9月7日12時34分13秒 20,005元 1.證人即告訴人辰○○於警詢之證述（第2246號偵卷第59、61頁） 2.監視器畫面翻拍照片（第2246號偵卷第103頁） 3.左揭帳戶之基本資料、郵政入戶匯款申請書及客戶歷史交易清單（第2246號偵卷第79、81、178頁） 4.告訴人辰○○彰化銀行帳戶存摺封面及內頁明細（第18737號偵卷一第461-462頁） 己○○三人以上共同犯詐欺取財罪，累犯，處有期徒刑壹年參月。未扣案之犯罪所得新臺幣參佰參拾參元沒收，如全部或一部不能沒收或不宜執行沒收時，追徵其價額。      同日12時34分51秒 10,005元   15 卯○○ 107年9月7日12時30分許，在屏東縣屏東市   107年9月7日12時37分許，在屏東縣○○市○○路000號屏東機場南機場合作金庫 3萬元，中華郵政帳號000-00000000000000號 臺北市○○區○○路0段000號1樓台安醫院 107年9月7日12時51分15秒 20,005元 1.證人即被害人卯○○於警詢之證述（第2246號偵卷第65、67頁） 2.監視器畫面翻拍照片（第2246號偵卷第103頁） 3.左揭帳戶之基本資料、郵政入戶匯款申請書及客戶歷史交易清單（第2246號偵卷第79、81、178頁） 4.被害人卯○○臺灣銀行帳戶存摺內頁明細（第18737號偵卷一第465頁） 己○○三人以上共同犯詐欺取財罪，累犯，處有期徒刑壹年參月。未扣案之犯罪所得新臺幣參佰參拾參元沒收，如全部或一部不能沒收或不宜執行沒收時，追徵其價額。      同日12時52分50秒 10,005元   16 庚○○(提告) 107年9月10日11時許，在臺南市安平區   107年9月10日11時58分，在不詳地點 13萬元，中華郵政帳號000-00000000000000號 新北市○○區○○路00號汐止區農會大同辦事處 107年9月10日12時24分 20,005元 1.證人即告訴人庚○○於警詢之證述（第14881號偵影卷第168-167頁） 2.左揭帳戶之客戶歷史交易清單及開戶資料（第14881號偵影卷第188反-190、305、309頁） 3.提領過程之監視器錄影翻拍照片（第14881號偵影卷第72、76、141-146頁、第18737號偵卷一第100頁） 己○○三人以上共同犯詐欺取財罪，累犯，處有期徒刑壹年肆月。未扣案之犯罪所得新臺幣壹仟元沒收，如全部或一部不能沒收或不宜執行沒收時，追徵其價額。      同日12時25分0秒 20,005元        同日12時25分26秒 20,005元        同日12時25分51秒 20,005元        同日12時26分16秒 20,005元        同日12時26分41秒 20,005元        同日12時27分 10,005元   
附表二：本院撤銷改判部分
附表一之編號 主文（含沒收） 1 戊○○犯三人以上共同詐欺取財罪，處有期徒刑壹年。 未扣案之犯罪所得新臺幣壹仟伍佰元沒收，於全部或一部不能沒收或不宜執行沒收時，追徵其價額。  己○○犯三人以上共同詐欺取財罪，累犯，處有期徒刑壹年貳月。 未扣案之犯罪所得新臺幣伍佰元沒收，於全部或一部不能沒收或不宜執行沒收時，追徵其價額。 2 戊○○犯三人以上共同詐欺取財罪，處有期徒刑壹年壹月。  己○○犯三人以上共同詐欺取財罪，累犯，處有期徒刑壹年貳月。 7 戊○○犯三人以上共同詐欺取財罪，處有期徒刑壹年。  己○○犯三人以上共同詐欺取財罪，累犯，處有期徒刑壹年壹月。 8 戊○○犯三人以上共同詐欺取財罪，處有期徒刑壹年壹月。  己○○犯三人以上共同詐欺取財罪，累犯，處有期徒刑壹年貳月。